【裁判字號】    98,交抗,110
【裁判日期】    980204
【裁判案由】    聲明異議
【裁判全文】
臺灣高等法院臺中分院刑事裁定     98年度交抗字第110號
  抗  告  人  甲○○
  即受處分人
上列抗告人因違反道路交通管理處罰條例案件，不服臺灣南投地
方法院，中華民國97年12月22日所為裁定（原審案號：97年度審
交聲字第80號），提起抗告，本院裁定如下：
      主  文
抗告駁回。
      理  由
一、抗告意旨略以：抗告人年紀已大，不可能也不會開到72公里
    ，否認超速行駛。又該車會被照到係因兩側有人飆車，有同
    車證人可證，另以透明雷達波製作圖尺規標示之AB點位置比
    對結果，顯示雷達波範圍之斜線內係有白色轎車及右側已消
    失車，是該二車超速，並非QM-3201車超速，據此請求撤銷
    原裁定另為不罰之諭知。
二、經查：
(一)、按汽車駕駛人，行車速度，超過規定之最高時速，或低於規
    定之最低時速，除有第43條第1 項第2 款情形外，處新臺幣
    1,200元以上2,400元以下罰鍰，並記違規點數1 點，道路交
    通管理處罰條例第40條第1項、第63條第1項第1 款分別定有
    明定。次按「汽車駕駛人之行為有下列情形之一，當場不能
    或不宜攔截製單舉發者，得逕行舉發：七、經以科學儀器取
    得證據資料證明其行為違規」、「第一項逕行舉發，應記明
    車輛牌照號碼、車型等可資辨明之資料，以汽車所有人為被
    通知人製單舉發」，道路交通管理處罰條例第7之2條第1項
    第7款、第4項參照。
(二)、雷達測速器係利用雷達波來偵測移動物體速度，當無線電波
    在行進的過程中，碰到物體時，該無線電波會被反彈，而且
    其反彈回來的電波，其頻率及振幅都會隨著所碰到物體的移
    動狀態而改變，當車速超越所設定速度時，採證相機即同步
    拍照存證。顯示抗告人超速事實之本件採證照片，係設立於
    舉發地點之TRAFFIPAX牌、規格為24.15GHz（K band）照相
    式、主機與天線型號分別為SPEEDOPHOT、RS422、主機與天
    線器號分別為593-062 /6 0049、590-100/0174號之固定式
    雷達測速照相機所攝，且該測速儀係由經濟部標準檢驗局於
    96年9月13日檢定合格，檢定合格有效期限自96年9月13日起
    至97年9月30日止，此有原審依職權向舉發單位（即南投縣
    政府警察局交通隊）調閱經濟部標準檢驗局96年9月13日雷
    達測速儀檢定合格證書在卷足憑，於測得抗告人駕駛上開車
    輛超速行駛之日，既在檢驗合格期限內，拍攝之照片自可採
    信，經比對雷達波偵測區域對照表顯示，僅QM-3201號自小
    客車於雷達波偵測區域範圍內 (見南投縣政府警察局投警交
    字第0970044027函及檢送之照片)，足認抗告人確於上揭時
    、地有行車時速為72公里 (限速50公里)，超速22公里之違
    規事實。抗告人抗辯係他車超速，與卷附照片所示不符，不
    足採信，本件事證已臻明瞭，抗告人所舉之證人蘇絢珠自無
    傳訊之必要。原裁定認原處分機關裁罰並無違誤予以維持，
    駁回抗告人之聲明異議，核無不當，抗告人上開抗告並無理
    由，應予駁回。
三、據上論斷，應依道路交通案件處理辦法第26條、刑事訴訟法
    第412條，裁定如主文。
中    華    民    國    98    年    2    月    4      日
            刑事第九庭  審判長法  官  江  德  千
                              法  官  許  旭  聖
                              法  官  康  應  龍
以上正本證明與原本無異。
不得再抗告。
                              書記官  姚  錫  鈞
中    華    民    國    98    年    2    月    5      日


司法院資訊處製作；財團法人民間司法改革基金會備份。
